臺灣臺北地方法院民事判決　　　　　　93年度訴更一字第14號
原　　　告　庚○○
　　　　　　辛○○○
　　　　　　戊○○
共　　　同
訴訟代理人　癸○○
　　　　　　丁○○
複　代理人　謝諒獲律師
被　　　告　子○○等33人姓.
上列當事人間返還不當得利等事件，經台灣高等法院發回，本院
判決如下：
    主      文
原告之訴及假執行均駁回。
訴訟費用由原告負擔。
    事實及理由
一、原告起訴主張：坐落台南縣佳里鎮○○○段760-2地號及其
    地上物即佳里鎮○○○段00000-000建號至00000-000建號（
    下稱系爭不動產），均為原告戊○○（下稱戊○○）所有，
    而原告辛○○○（即戊○○之配偶，下稱辛○○○）、原告
    庚○○（即戊○○之子）僅分別為系爭不動產之登記所有權
    人。惟被告丙○○、壬○○、乙○○、子○○、丑○○、甲○○則為地下錢莊經營者（下稱子○○等人），其等為共謀
    取得系爭不動產所有權，竟偽造辛○○○、庚○○於民國86
    年1月11日共同簽發面額新台幣（下同）10,000,000元、票
    號0000000號、到期日為86年4月11日之本票乙紙（下稱系爭
    本票），並由子○○持以向被告台灣台南地方法院（下稱台
    南地院）聲請本票裁定，經該院准予強制執行裁定（即該院
    86年度票字第268 5號）後，旋即向台南地院聲請強制執行
    在案。惟因系本票係遭子○○等人偽造，而台南地院竟准予
    子○○持該本票裁定為執行名義為強制執行，且子○○亦經
    由拍賣程序而取得系爭不動產之所有權。詎子○○旋即將該
    不動產設定抵押權予己○○，並由被告（即子○○債權人）
    彰化商業銀行股份有限公司及台南分公司聲請台南地院現為
    查封登記中，致戊○○無法為系爭不動產所有權回復登記、
    及抵押權塗銷登記訴訟。另被告鍵融企業股份有限公司（下
    稱鍵融公司）與辛○○○、庚○○間並無債權債務關係存在
    ，亦屬侵害伊等權利。至被告台南縣佳里地政事務所（下稱
    佳里地政事務所），應撤銷台南地院上列移轉登記及子○○
    之抵押權設定登記，卻予以辦理登記事宜，對伊等顯已構成
    侵權行為責任。又附表一編號15至25被告為台南地院上列給
    付票款及強制執行承審法官及書記官，明知系爭不動產為戊○○所有，卻予以強制執行，致戊○○受有損害。再附表一
    編號26至33被告為本院法官、台灣板橋地方法院法官，均明
    知追加被告，於判決理由中加以敘明即可，卻另行分案，自
    屬不法侵害伊等權利等情。並於本院聲明：如附表二所示。
二、按原告之訴，依其所訴之事實，在法律上顯無理由者，法院
    得不經言詞辯論，逕以判決駁回之，民事訴訟法第249條第2
    項定有明文。又所謂「在法律上顯無理由」者，係指依原告
    於訴狀內記載之事實觀之，在法律上顯然不能獲得勝訴之判
    決者而言（最高法院62年台上字第845號判例意旨參照）。
三、經查：
(一)、子○○因持有系爭辛○○○、庚○○所簽發系爭本票，並持
    以向台南地院聲請本票強制執行，經該院以86年度票字第26
    85號裁定准予強制執行，子○○即持該本票裁定向台南地院
    聲請強制執行，並經該院以86年度執字第9675號、88年度執
    字第5816號強制執行辛○○○、庚○○所有系爭不動產在案
    。而辛○○○、庚○○並因而向台南地院提起確認系爭本票
    債權不存在之訴，惟經該院以86南簡字第789號判決其等敗
    訴，再經該院合議庭以87年度簡上字第11號判決其等敗訴確
    定在案等情，業經本院依職權調閱上列強制執行卷宗查核屬
    實（見本院卷第230頁），並有台南地院86年度票字第2685
    號民事裁定、86南簡字第789號宣示判決、87年度簡上字第
    11號民事判決在卷足憑（見本院卷第232至248頁），且系爭
    本票為辛○○○、庚○○所簽發乙節，亦經其等於上列確認
    系爭本票債權不存在之訴中所自陳（見本院卷第238頁之台
    南地院87年度簡上字11號判決理由一所示），足見系爭本票
    顯非子○○等人所偽造，且子○○與辛○○○、庚○○間確
    實有系爭票據債權債務存在甚明。
(二)、次按，依土地法所為之登記，有絕對效力（土地法第43條規
    定參照），是系爭不動產既依土地法登記為辛○○○、庚○○所有，則台南地院依據子○○所持之系爭本票裁定為執行
    名義，而對系爭不動產為強制執行，並由子○○依法取得該
    不動產所有權，自合於強制執行法第4條第1項第6款、第77
    條、第91至98條之規定至明。
(三)、又按，因故意或過失，不法侵害他人之權利者，負損害賠償
    責任，民法第184條第1項前段定有明文。準此可知，侵權行
    為，須以故意或過失不法侵害他人之權利為要件（最高法院
    17年上字第35號判例意旨參照）。承前所述，台南地院依據
    子○○所持合法之本票裁定為執行名義，並就系爭不動產進
    行強制執行程序，於法並無不當，則附表一編號15至25被告
    為台南地院上列給付票款及強制執行承審法官及書記官，即
    無何侵權行為可言，而佳里地政事務所係依據台南地院系爭
    不動產之權利移轉證書為所有權變更登記為子○○所有，再
    依據子○○與己○○間成立之系爭不動產抵押權設定契約，
    辦理抵押權設定登記，自無何違法之處。
(四)、再附表一編號26至33被告為本院法官、台灣板橋地方法院法
    官，縱依法院內部分案要點規定，就當事人聲請狀加以分案
    審理，自不足以侵害原告何等權利。是原告主張附表一編號
    26至33被告為本院法官、台灣板橋地方法院法官，竟另行分
    案承審其等案件，亦有侵權行為云云，顯無可取。
(五)、另鍵融公司曾持有辛○○○、庚○○何種票據、金額為若干
    等情，均未見原告於書狀內敘明，則原告空言指稱該公司不
    法侵權其等權利，於法律上顯無可能成立。是原告主張鍵融
    公司應對其等負賠償責任云云，自無可採。
四、從而，原告依據侵權行為法則，訴請子○○等人應連帶賠償
    其等損害510,000元、應將系爭不動產所有權移轉登記予戊○○、並塗銷抵押權設定登記等事項（詳如附表二聲明欄所
    示），均依原告書狀所述之事實，在法律上顯然為不成立，
    皆為無理由，爰不經言詞辯論逕以判決駁回之。又原告之訴
    既經駁回，則其假執行之聲請即失所附麗，應併予駁回。
五、據上論結，本件原告之訴為無理由，依民事訴訟法第249條
    第2項、第78條、第85條第1項前段，判決如主文。
中　　華　　民　　國　　94　　年　　11　　月　　14　　日
                  民事第一庭    法　官　楊絮雲
以上正本係照原本作成
如對本判決上訴，須於判決送達後20日內向本院提出上訴狀
中　　華　　民　　國　　94　　年　　11　　月　　14　　日
                    　　　　　　書記官　高秋芬
